臺灣板橋地方法院刑事判決　　　　　　 95年度簡上字第917號
上　訴　人　甲○○
即　被　告
上列被告因詐欺案件，不服本院95年度簡字第6014號中華民國95
年10月16日第一審判決（聲請簡易判決處刑案號：95年度偵字第
15749 號）而提起上訴，本院管轄第二審之合議庭判決如下：
    主  文
上訴駁回。
    事實及理由
一、本案經本院審理結果，認第一審以被告甲○○所為係犯刑法
    第30條第1 項、第339 條第1 項之幫助詐欺取財罪，判處有
    期徒刑肆月，並諭知易科罰之折算標準為銀元三百元即新臺
    幣九百元折算一日，其認事用法及量刑均無不當，應予維持
    ，並引用第一審判決書記載之事實、證據及理由（詳如附件
    ）。
二、被告上訴意旨略以：上訴人奉公守法，辛勤工作，於九十四
    年參與各項捷運及污水工程建設，鑑於銀行普採晶片金融卡
    ，始於九十五年五月中旬因應薪資轉帳而完成換發程序，殊
    料機車置物箱遭竊，相關帳戶晶片金融卡均遭宵小取走。而
    上訴人因長期患有精神感官躁鬱症之苦，且持有帳戶近十本
    ，恐失憶紊亂壞事，故習將密碼記於金融卡中，便於提取。
    九十五年五月臺灣地區豪雨肆虐，上訴人正忙於新莊大渠瀉
    洪計劃趕工中，上訴人臨薪資核發之際，於五月下旬電詢第
    一銀行，始獲知帳戶遭盜用云云。經查，本件除引用第一審
    簡易判決書所載外（如附件），另補充：被告前開第一銀行
    帳戶於九十年十月八日即申請開立，並有交易往來紀錄，迄
    九十年十二月二十一日止，存款餘額為六元。惟於九十一、
    九十二、九十三、九十四年均無任何交易往來紀錄。復經被
    告於九十五年五月十八日辦理印鑑掛失並換發晶片卡重新啟
    用後，即遭詐騙集團於同年五月二十六日、二十七日騙取被
    害人匯款，此為被告所自承，並有第一商業銀行永和分行九
    十五年八月九日一銀永和字第二一二號函復之交易往來明細
    、同行九十六年一月十八日一銀永和字第○○九號函在卷可
    資參照。被告所有上開第一銀行帳戶既然已經過四年未曾使
    用過，卻於九十五年五月十八日辦理印鑑掛失並換發晶片卡
    重新啟用後，即遭詐騙集團於同年五月二十六日、二十七日
    騙取被害人匯款，時間上未免過於巧合，亦啟人疑竇。又詐
    騙集團常以蒐購而來之人頭帳戶遂行詐財工具，以便在騙得
    被害人匯款後，能輕易使用提款卡提取被害人所匯之款項。
    如依被告所辯該帳戶係失竊而非伊交付詐騙集團成員，則詐
    騙集團使用被告之帳戶作為詐財匯款之工具時，將時時處於
    該帳戶被申報掛失止付之風險中，隨時有可能因被害人發現
    帳戶存摺、提款卡遺失而掛失止付，使詐騙集團無法順利提
    取被害人所匯之款項。類此情形，實與常理有違。是被告僅
    空言辯稱該帳戶失竊云云，尚難遽予採信。從而，被告所辯
    並無足採，其上訴無理由，自應予以駁回。
據上論斷，應依刑事訴訟法第四百五十五條之一第一項、第三項
、第三百六十八條、第三百七十三條，判決如主文。
本案經檢察官張瑞娟到庭執行職務。
中　　華　　民　　國　　96　　年　　4 　　月　　26　　日
        　　　    刑事第七庭審判長法　官  胡堅勤
              　　　              法  官  王瑜玲
                    　　　        法  官  李君豪
上列正本證明與原本無異。
不得上訴。
                          　　　  書記官  林文達
中　　華　　民　　國　　96　　年　　4 　　月　　26　　日
